【裁判字號】    96,訴,3935
【裁判日期】    970111
【裁判案由】    毒品危害防制條例
【裁判全文】
臺灣板橋地方法院刑事判決              96年度訴字第3935號
公  訴  人  臺灣板橋地方法院檢察署檢察官
被      告  甲○○
上列被告因違反毒品危害防制條例案件，經檢察官提起公訴（96
年度毒偵字第7154號），因被告於本院準備程序中為有罪之陳述
，本院告知被告簡式審判程序之旨，並聽取當事人之意見後，經
合議庭裁定由受命法官進行簡式審判程序，判決如下：
    主  文
甲○○施用第一級毒品，累犯，處有期徒刑捌月。扣案之海洛因
壹包之外包裝沒收，其內之第一級毒品海洛因（驗餘淨重零點貳
壹伍柒公克）均沒收銷燬。
    事  實
一、甲○○前因施用毒品案件，經臺灣臺南地方法院以九十一年
    度毒聲字第六五八號裁定送觀察、勒戒後，因認無繼續施用
    毒品傾向，由臺灣臺南地方法院檢察署檢察官於民國九十一
    年八月二十一日以九十一年度毒偵緝字第二六四號為不起訴
    處分確定，並於同日釋放出所。復於上開觀察勒戒執行完畢
    釋放後，五年內即於九十六年二月十日施用第一級毒品案件
    ，經本院於九十六年五月二十八日以九十六年度訴字第一四
    四二號刑事判決判處有期徒刑六月，如易科罰金以新臺幣一
    千元折算一日，於九十六年六月二十日判決確定，並於同年
    八月十四日易科罰金執行完畢（致使本件構成累犯）。詎其
    猶不知悔改，於前次觀察、勒戒執行完畢釋放後五年內再犯
    施用毒品罪經法院判刑確定，竟又基於施用第一級毒品海洛
    因之犯意，於九十六年九月十五日中午十二時許在臺北縣新
    莊市友人住處（起訴書載為於九十六年九月十四日中午十二
    時許在臺北縣五股鄉○○○路三七號之工廠內），以將海洛
    因用水稀釋後置於針筒內注射之方式，施用第一級毒品海洛
    因一次。嗣於九十六年九月十五日下午一時五十分許在臺北
    縣三重市○○街二號前為警查獲，並扣得海洛因一包（驗餘
    淨重零點二一五七公克，起訴書誤載為淨重零點一公克），
    復經採集其尿液送驗而查獲上情。
二、案經臺北縣政府警察局松山分局報告臺灣板橋地方法院檢察
    署檢察官偵查起訴。因甲○○於本院準備程序中為有罪之陳
    述，經本院合議庭裁定以簡式審判程序審理。
    理  由
一、訊據被告甲○○對於前揭犯罪事實均坦承不諱，經查：
（一）被告經警採尿送台灣尖端先進生技醫藥股份有限公司以酵
      素免疫分析法篩檢、氣相層析質譜儀分析法確認，檢驗結
      果認該尿液呈嗎啡陽性反應，此有該公司九十六年九月二
      十九日濫用藥物尿液檢驗報告、扣押物品清單各一份附卷
      可稽（見偵查卷第四十一頁、第三十九頁）。且海洛因施
      用入人體後水解還原成嗎啡，再循嗎啡之代謝方式排出體
      外，業據行政院衛生署藥物食品檢驗局以七三藥檢壹字第
      ○三○二二一號函說明綦詳，且尿液中能否驗出嗎啡陽性
      反應，與其投與量、投與途徑、採尿時間、個人體質及檢
      測方法之靈敏度有關，國外曾有文獻報導注射六毫克之海
      洛因鹽酸鹽，其代謝物嗎啡之平均可檢出時限約為二十六
      小時，亦經行政院衛生署藥物食品檢驗局於八十一年九月
      八日以（八一）藥檢壹字第八一一四八八五號函釋明在案
      。前揭尿液檢驗報告載明係以GC /MS（即氣相層析質譜儀
      分析法）方法作為確認檢驗之方式，而該方法之原理係檢
      品經氣化後，通過層析管分離純化，再將純化後之成分循
      序送入質譜儀做個別鑑定。因質譜儀所測定之圖譜，在化
      學上被公認具有指紋特性，故可據以完全判定該檢品係為
      何種化合物。是以氣相層析質譜儀（GC/MS） 作藥物及其
      代謝產物之定性及定量分析，幾乎不會有偽陽性反應產生
      ，此經台北榮民總醫院於八十三年四月七日以八三北總內
      字第三○五九號函釋明在案。準此被告應有在前揭犯罪時
      間施用第一級毒品海洛因之行為甚明。
（二）扣案之第一級毒品海洛因一包送驗結果，確係第一級毒品
      海洛因（驗餘淨重零點二一五七公克），此有交通部民用
      航空局航空醫務中心毒品鑑定書一紙附於本院卷足憑，應
      認上開扣案毒品確係海洛因無誤。
（三）被告前因施用毒品案件，經臺灣臺南地方法院以九十一年
      度毒聲字第六五八號裁定送觀察、勒戒後，因認無繼續施
      用毒品傾向，由臺灣臺南地方法院檢察署檢察官於九十一
      年八月二十一日以九十一年度毒偵緝字第二六四號為不起
      訴處分確定，並於同日釋放出所。復於上開觀察、勒戒執
      行完畢釋放後，五年內即於九十六年二月十日施用第一級
      毒品案件，經本院於九十六年五月二十八日以九十六年度
      訴字第一四四二號刑事判決判處有期徒刑六月，如易科罰
      金以新臺幣一千元折算一日，於九十六年六月二十日判決
      確定，有臺灣高等法院被告前案紀錄表、上開不起訴處分
      書、判決書各一份附卷可憑，其於前次觀察、勒戒執行完
      畢釋放後，五年內因犯施用毒品罪經法院判刑確定，而再
      犯本件施用第一級毒品海洛因之事實，堪以認定。
（四）綜上卷附之各項文書、扣案證物等補強證據已足資擔保被
      告於本院調查、審理中所為之上開任意性自白之真實性，
      依刑事訴訟法第一百五十六條第一項、第二項之規定，自
      得據被告前開任意性自白及各該補強證據相互利用，認本
      件事證明確，被告犯行洵堪認定，應予依法論科。
二、按海洛因屬於毒品危害防制條例第二條第二項第一款所規定
    之第一級毒品，核被告施用海洛因之行為，係犯毒品危害防
    制條例第十條第一項之施用第一級毒品罪。其持有毒品海洛
    因之低度行為，應為前揭施用毒品之高度行為所吸收，不另
    論罪。又被告有如事實欄所載刑事科刑及執行紀錄，於九十
    六年八月十四日易科罰金執行完畢，此有臺灣高等法院被告
    前案紀錄表一份在卷可憑，其受有期徒刑之執行完畢後，五
    年以內故意再犯本件有期徒刑以上之罪，為累犯，應依刑法
    第四十七條第一項之規定加重其刑。本院審酌被告施用毒品
    ，足以戕害其身心，滋生其他犯罪，惡化治安，嚴重損及公
    益，且被告前曾犯施用毒品罪，業經觀察、勒戒執行完畢釋
    放，仍未戒斷其施用毒品之惡習，竟再為本件施用毒品犯行
    ，顯見其不思悔改，而其施用毒品行為於本質上係屬自我戕
    害行為，反社會性之程度應屬較低，及其犯後坦承犯行態度
    尚稱良好等一切情狀，量處如主文所示之刑，以資懲儆。
三、扣案海洛因一包其內之海洛因（淨重零點二一五七公克）屬
    第一級毒品，且係本件查獲之毒品，不問屬於犯人與否，爰
    依毒品危害防制條例第十八條第一項前段規定，均併予宣告
    沒收銷燬之（惟鑑驗耗罄之毒品既已滅失，自毋庸宣告沒收
    銷燬），又其外包裝係用於包裹毒品海洛因，防其裸露、潮
    濕，便於攜帶施用，且為被告所有，此據被告於本院審理時
    供明在卷，爰依刑法第三十八條第一項第二款規定，併予宣
    告沒收。
據上論斷，應依刑事訴訟法第二百七十三條之一第一項、第二百
九十九條第一項前段，毒品危害防制條例第十條第一項、第二十
三條第二項、第十八條第一項前段，刑法第十一條前段、第四十
七條第一項、第三十八條第一項第二款，判決如主文。
本案經檢察官沈謝岳龍到庭執行職務。
中    華    民    國    97    年    1     月    11    日
                刑事第十五庭    法  官  劉  安  榕
以上正本證明與原本無異
如不服本判決應於送達後10日內向本院提出上訴狀
                                書記官  石  于  倩
中    華    民    國    97    年    1     月    17    日
附錄本案論罪科刑法條全文：
毒品危害防制條例第10條
施用第一級毒品者，處六月以上五年以下有期徒刑。
施用第二級毒品者，處三年以下有期徒刑。


司法院資訊處製作；財團法人民間司法改革基金會備份。
